臺灣臺中地方法院宣示判決筆錄　　　　 100年度訴字第1523號
公　訴　人　臺灣臺中地方法院檢察署檢察官
被　　　告　宋鴻逍
上列被告因違反臺灣地區與大陸地區人民關係條例案件，經檢察
官提起公訴（99年度偵字第20226號）後，聲請改依協商程序而
為判決，本院合議庭裁定由受命法官獨任進行認罪協商程序，於
中華民國100年6月23日下午4時整，在本院第10法庭宣示判決，
出席職員如下：
　　　法　官　廖慧如
　　　書記官　張宏清
　　　通　譯　楊文瑲
法官起立朗讀判決主文、犯罪事實要旨、處罰條文、附記事項及
告以上訴限制、期間並提出上訴狀之法院，且諭知記載其內容：
一、主    文：
    宋鴻逍共同違反不得使大陸地區人民非法進入臺灣地區之規
    定，累犯，處有期徒刑捌月，減為有期徒刑肆月，如易科罰
    金，以銀元參佰元即新臺幣玖佰元折算壹日。
二、犯罪事實要旨：
    宋鴻逍前於民國87年間因違反麻醉藥品管理條例案件，經法
    院判處有期徒刑8月確定，嗣於88年3月6日執行完畢。宋鴻
    逍明知其並無與大陸地區女子張瓊清（另由本院發布通緝）
    結婚之真意，而張瓊清亦明知其僅為非法進入臺灣地區工作
    ，並無與宋鴻逍結婚之真意，宋鴻逍為使張瓊清得以假結婚
    之方式入境工作，竟與綽號「阿泉」之成年男子（檢察官另
    案偵辦中），共同基於使大陸地區人民非法進入臺灣地區之
    犯意聯絡，由宋鴻逍先於民國89年11月28日，在中國大陸廣
    西省桂林市，經由「阿泉」之介紹而與張瓊清辦理結婚登記
    ，取得該市所發給之桂林婚(2000)字第1461號之結婚登記證
    及該市於89年11月28日所發給之(2000)桂桂證字第1972號之
    結婚公證書，迨同年宋鴻逍返回臺灣後，即於同年12月26日
    ，持前開結婚公證書向財團法人海峽交流基金會（下稱海基
    會）辦理大陸地區結婚公證書之認證，經辦妥取得海基會之
    證明書後，宋鴻逍再於同年12月28日，持上開經認證之海基
    會證明、大陸之結婚公證書、結婚登記證等資料，至臺中市
    南區戶政事務所，填寫結婚登記申請書，而辦理其與張瓊清
    之結婚戶籍登記，使該戶政事務所不知情之承辦公務員在形
    式審查後，將宋鴻逍與張瓊清締結婚姻關係之不實事項登載
    於職務上所掌之戶籍謄本之公文書上，並據以核發登記有宋
    鴻逍、張瓊清結婚之不實事項之戶籍謄本，足以生損害於戶
    政機關對於戶政管理之正確性。嗣後，宋鴻逍持前揭相關文
    件及在戶政機關不實結婚登記相關資料，向不知情之內政部
    入出境管理局（現改為入出國及移民署）申請大陸地區人民
    張瓊清入境而行使之，張瓊清即於90年9月18日由桃園中正
    國際機場（現改為臺灣桃園國際機場）進入臺灣地區，以利
    用不知情之公務員所核發形式合法之文書，掩飾實質非法之
    方式，非法進入臺灣地區。嗣經宋鴻逍請其母張琪佳代向彰
    化縣警察局溪湖分局轉知自首之意而接受裁判，始為警查知
    上情。
三、處罰條文：
    （92年10月29日修正前）臺灣地區與大陸地區人民關係條例
    第15條第1款、第79條第1項，刑法第2條第1項前段、第11條
    前段、第28條（修正前）、第216條、第214條、第55條後段
    （修正刪除前）、第62條前段（修正前）、第47條（修正前
    ）、第41條第1項前段（修正前），刑法施行法第1條之1第1
    項、第2項前段，罰金罰鍰提高標準條例第2條（修正廢止前
    ），中華民國九十六年罪犯減刑條例第2條第1項第3款、第7
    條、第9條。
四、附記事項：
（一）被告前於87年間因違反麻醉藥品管理條例案件，經法院判
      處有期徒刑8月確定，嗣於88年3月6日執行完畢，其於受
      有期徒刑之執行完畢後，五年內再犯本件有期徒刑以上之
      罪，為累犯，爰依修正前刑法第47條規定加重其刑。
（二）本案係被告於犯罪偵查機關發覺本案犯罪前，即委請其母
      張琪佳代向彰化縣警察局溪湖分局轉知自首之意而接受裁
      判，有警詢筆錄在卷可憑，合依修正前刑法第62條前段規
      定，減輕其刑，並先加後減之。
（三）被告本案犯罪時間係在96年4月24日以前，且無中華民國
      九十六年罪犯減刑條例第5條所規定不得減刑之情形，爰
      依該減刑條例第2條第1項第3款、第7條、第9條規定，減
      其宣告刑期二分之一，並諭知易科罰金之折算標準。
五、協商判決除有刑事訴訟法第455條之4第1項第1款於本訊問程
    序終結前，被告撤銷協商合意或檢察官撤回協商聲請者；第
    2款被告協商之意思非出於自由意志者；第4款被告所犯之罪
    非第455條之2第1項所定得以協商判決者；第6款被告有其他
    較重之裁判上一罪之犯罪事實者；第7款法院認應諭知免刑
    或免訴、不受理者情形之一，及違反同條第2項「法院應於
    協商合意範圍內為判決；法院為協商判決所科之刑，以宣告
    緩刑或二年以下有期徒刑、拘役或罰金為限」之規定者外，
    不得上訴。
六、如有上開可得上訴情形，得自收受宣示判決筆錄送達之日起
    10日內，向本院提出上訴書狀，上訴於第二審法院。又上訴
    書狀如未敘述理由，應於上訴期間屆滿後20日內補提理由書
    於本院。
中    華    民    國    100    年    6    月    23    日
                      臺灣臺中地方法院刑事第十庭
                                書記官  張宏清
                                法  官  廖慧如
上為正本係照原本作成
                                書記官  張宏清
中    華    民    國    100    年    6    月    23    日
附錄本案論罪法條全文：
中華民國刑法第214條
明知為不實之事項，而使公務員登載於職務上所掌之公文書，足
以生損害於公眾或他人者，處3年以下有期徒刑、拘役或5百元以
下罰金。
中華民國刑法第216條
行使第210條至第215條之文書者，依偽造、變造文書或登載不實
事項或使登載不實事項之規定處斷。
92年10月29日修正前臺灣地區與大陸地區人民關係條例第15條
左列行為不得為之：
一、使大陸地區人民非法進入臺灣地區。
二、招攬臺灣地區人民未經許可使之進入大陸地區。
三、使大陸地區人民在臺灣地區從事未經許可或與許可目的不符
    之活動。
四、僱用或留用大陸地區人民在臺灣地區從事未經許可或與許可
    範圍不符之工作。
五、居間介紹他人為前款之行為。
92年10月29日修正前臺灣地區與大陸地區人民關係條例第79條第
1項、第3項
違反第15條第1款規定者，處5年以下有期徒刑、拘役或科或併科
新臺幣50萬元以下罰金。
第1項之未遂犯罰之。